臺灣屏東地方法院刑事判決　　　　　　 99年度簡上字第252號
上　訴　人
即　被　告　涂明宏
上列上訴人因違反毒品危害防制條例案件，不服本院99年度簡字
第2282號中華民國99年10月31日第一審簡易判決（聲請簡易判決
處刑案號：99年度毒偵字第2174號），提起上訴，本院管轄之第
二審合議庭判決如下：
    主  文
上訴駁回。
    事  實
一、涂明宏前於民國93年間，因違反毒品危害防制條例案件，經
    本院裁定送觀察、勒戒，嗣因認無繼續施用毒品之傾向，於
    94年1 月7 日釋放出所，並經臺灣屏東地方法院檢察署檢察
    官於94年1 月10日以93年度毒偵字第2168號為不起訴處分確
    定。復於97年間，因施用毒品案件，經本院以97年度訴字第
    417 號判處有期徒刑6 月、3 月，應執行有期徒刑8 月確定
    ，於98年8 月31日縮短刑期執行完畢。詎猶不知悔改，其明
    知甲基安非他命係屬第二級毒品，不得持有及施用，竟仍基
    於施用第二級毒品之犯意，於99年6 月16日8 時許，在其位
    於屏東縣屏東市歸智巷17之3 號住處房間內，以將甲基安非
    他命置於玻璃球內以火燒烤後，吸食所產生煙霧之方式，施
    用第二級毒品甲基安非他命1 次。嗣於同日15時45許，在屏
    東縣屏東市○○路1 巷90號旁為警盤查，於警方尚未發覺其
    有施用毒品犯行前，涂明宏即主動告以其有前開施用甲基安
    非他命之行為，再經警徵得其同意後採尿送驗，結果確呈甲
    基安非他命陽性反應。
二、案經屏東縣政府警察局屏東分局報請臺灣屏東地方法院檢察
    署檢察官偵查後，聲請以簡易判決處刑。
    理  由
壹、證據能力方面：
    按傳聞法則之重要理論依據，在於傳聞證據未經當事人之反
    對詰問予以核實，乃予排斥，惟若當事人已放棄對原供述人
    之反對詰問權，於法院審判時表明同意該等傳聞證據可作為
    證據，基於證據資料愈豐富，愈有助於真實發現之理念，並
    貫徹刑事訴訟法修法加重當事人進行主義之精神，確認當事
    人對於證據能力有處分權之制度，傳聞證據經當事人同意作
    為證據，法院認為適當者，亦得為證據。本件上訴人即被告
    （下稱被告）涂明宏經合法通知無正當理由未到庭，顯已放
    棄異議權；本院復斟酌後引之各該證據並非非法取得，亦無
    證明力明顯過低之情形，以之作為證據，應屬適當，自得採
    為證據。
貳、實體方面：
一、前揭犯罪事實，業據被告涂明宏於警詢時坦承不諱（見警卷
    第4 至5 頁）；又被告為警查獲時所採集之尿液經送檢驗結
    果，確呈甲基安非他命陽性反應，亦有台灣檢驗科技股份有
    限公司濫用藥物尿液檢驗報告、屏東縣政府警察局屏東分局
    辦理毒品尿液送檢受檢人真實姓名代號對照表各1 份在卷可
    稽（見警卷第6 頁、第7 至8 頁）。被告上開任意性之自白
    既有前揭證據可佐，核與事實相符，自得採為論罪科刑之依
    據。是以，本案事證已臻明確，被告施用第二級毒品犯行洵
    堪認定。
二、查被告前於93年間，因違反毒品危害防制條例案件，經本院
    裁定送觀察、勒戒，嗣因認無繼續施用毒品之傾向，於94年
    1 月7 日釋放出所，並經臺灣屏東地方法院檢察署檢察官於
    94年1 月10日以93年度毒偵字第2168號為不起訴處分確定。
    復於97年間，因施用毒品案件，經本院以97年度訴字第417
    號判處有期徒刑6 月、3 月，應執行有期徒刑8 月確定等情
    ，有臺灣高等法院被告前案紀錄表在卷可按。被告於觀察、
    勒戒完畢後，5 年內既再犯毒品危害防制條例第10條第2 項
    之施用第二級毒品罪，而經判刑確定，有如前述，復再犯本
    案之施用第二級毒品罪，則其本案之犯行依法自應予以追訴
    、處罰。
三、核被告涂明宏所為，係犯毒品危害防制條例第10條第2 項之
    施用第二級毒品罪。被告持有第二級毒品甲基安非他命後進
    而施用，其持有之低度行為，應為施用之高度行為所吸收，
    不另論罪。被告於前開施用毒品犯罪未被有偵查權之機關或
    公務員發覺前，即於警方執行巡邏勤務加以盤查時，主動表
    明其有施用第二級毒品甲基安非他命之犯行，嗣並接受警方
    調查、詢問之情，有查獲警員林和憲製作之偵查報告書在卷
    可稽（見警卷第2 頁），堪認被告所為已符合刑法第62條前
    段規定之自首要件，爰依法減輕其刑。又被告於97年間，因
    施用毒品案件，經本院以97年度訴字第417 號判處有期徒刑
    6 月、3 月，應執行有期徒刑8 月確定，於98年8 月31日縮
    短刑期執行完畢之情，亦有臺灣高等法院被告前案紀錄表在
    卷可稽，其於前開有期徒刑執行完畢後，5 年以內故意再犯
    有期徒刑以上之本罪，為累犯，應依刑法第47條第1 項之規
    定加重其刑，並與前開自首減輕部分，依法先加重後減輕之
    。
四、原審認被告罪證明確，因而適用毒品危害防制條例第10條第
    2 項，刑法第11條前段、第47條第1 項、第62條前段、第41
    條第1 項前段等規定，並審酌被告經觀察、勒戒後，仍未能
    戒除毒癮，且前有施用毒品經法院判處罪刑之前案紀錄，竟
    未深切反省，仍再犯相同罪刑，顯見其未有悔意，惟念其施
    用毒品乃屬自戕行為，反社會性較低，暨其犯後自首犯行，
    態度尚稱良好；復審酌其係國中畢業，智識程度不高、家庭
    經濟勉持，生活狀況不佳（此見警詢筆錄受詢問人欄所載即
    明，警卷第3 頁）等一切情狀，量處有期徒刑4 月，並依其
    資力、職業及社會地位等節，諭知以新臺幣1,000 元折算1
    日之易科罰金折算標準，經核原判決認事用法，均無不合，
    量刑亦屬允當。被告空言上訴指摘原判決不當，為無理由，
    應予駁回。
、被告經合法傳喚，無正當理由不到庭，爰不待其陳述，逕行
    判決。
據上論結，應依刑事訴訟法第455 條之1 第1 項、第3 項、第37
1 條、第368 條，判決如主文。
本案經檢察官鍾佩真到庭執行職務。
中    華    民    國   100    年    2     月    25    日
                  刑事第一庭    審判長法  官  徐美麗
                                      法  官  楊宗翰
                                      法  官  許瑜容
以上正本證明與原本無異。
不得上訴。
中    華    民    國   100    年    2     月    25    日
                                      書記官  溫訓暖
附錄本判決論罪科刑法條：
《毒品危害防制條例第10條第2項》
施用第二級毒品者，處3 年以下有期徒刑。